臺灣雲林地方法院刑事判決　　　　　　　 96年度訴字第350號
公　訴　人　臺灣雲林地方法院檢察署檢察官
被　　　告　甲○
上列被告因違反毒品危害防制條例案件，經檢察官提起公訴（95
年度毒偵字第1466號、第1597號、第1760號、第1854號），於本
院準備程序進行中，被告就被訴事實為有罪之陳述，經合議庭裁
定由法官一人獨任進行簡式審判程序，判決如下：
    主      文
甲○施用第一級毒品，累犯，處有期徒刑捌月，減為有期徒刑肆
月，扣案之第一級毒品海洛因壹包（淨重零點陸壹公克），沒收
銷燬之，扣案之第一級毒品海洛因外包裝袋壹只及施用工具削尖
吸管壹支，均沒收之；又施用第一級毒品，累犯，處有期徒刑拾
月，減為有期徒刑伍月，扣案之第一級毒品海洛因壹包（淨重零
點零伍公克），沒收銷燬之，扣案之第一級毒品海洛因外包裝袋
壹只、施用工具削尖吸管壹支及注射針筒貳支，均沒收之；又施
用第二級毒品，累犯，處有期徒刑陸月，減為有期徒刑月，扣
案之玻璃吸食器壹組，沒收之；又施用第一級毒品，累犯，處有
期徒刑拾月，減為有期徒刑伍月，扣案之第一級毒品海洛因壹包
（淨重零點肆伍公克），沒收銷燬之，扣案之第一級毒品海洛因
外包裝袋壹只，沒收之；又施用第二級毒品，累犯，處有期徒刑
捌月，減為有期徒刑肆月；又施用第一級毒品，累犯，處有期徒
刑拾月，減為有期徒刑伍月，扣案之第一級毒品海洛因壹包（淨
重壹點貳零公克），沒收銷燬之，扣案之第一級毒品海洛因外包
裝袋壹只及施用工具削尖吸管壹支，均沒收之；又施用第二級毒
品，累犯，處有期徒刑捌月，減為有期徒刑肆月。應執行有期徒
刑壹年拾月，扣案之第一級毒品海洛因肆包（分別淨重零點陸壹
公克、零點零伍公克、零點肆伍公克、壹點貳零公克），均沒收
銷燬之，扣案之第一級毒品海洛因外包裝袋肆只、施用工具削尖
吸管支、注射針筒貳支、玻璃吸食器壹組，均沒收之。
    事實及理由
一、犯罪事實：
    甲○前因施用第一級毒品案件，經本院裁定送觀察、勒戒後
    ，認有繼續施用毒品傾向，復經本院以91年度毒聲字第50 5
    號裁定續行強制戒治，於民國91年11月21日停止戒治出戒治
    所，由臺灣雲林地方法院檢察署檢察官於92年8 月11日，以
    92年度戒毒偵字第46號為不起訴處分確定。甲○於送觀察、
    勒戒前，因肅清煙毒條例案件，由臺灣高等法院臺南分院於
    86年9 月24日判處應執行有期徒刑4 年10月確定，於90年9
    月28日縮短刑期假釋出獄，所餘刑期交付保護管束，惟甲○
    於保護管束期間因再犯施用第一級毒品案件，致遭撤銷保護
    管束，於91年11月21日入監續執上揭殘刑，於95年3 月31日
    縮短刑期執行完畢出監。詎其仍不知悔改，於觀察勒戒、強
    制戒治執行完畢後，5 年內復基於分別施用第一級毒品海洛
    因、第二級毒品甲基安非他命之犯意，均在其雲林縣四湖鄉
    ○○村○○路15號之其住處內，為下列行為：
  (一)於95年9 月17日晚間10時許，以針筒注射方式，施用海洛因
    1 次。嗣於95年9 月18日下午3 時45分許，在雲林縣四湖鄉
    ○○村○○路15號前查獲，並當場扣得海洛因1 包（淨重0.
    61公克）、施用工具削尖吸管1 支，經採集其尿液送驗，檢
    驗結果呈「嗎啡陽性」反應。
  (二)於95年10月11日晚間10時許，以針筒注射方式，施用海洛因
    1 次；復於同日晚間11時許，以將甲基安非他命置於玻璃球
    內，以火燒烤後吸食其煙之方式，施用甲基安非他命1 次。
    而於95年10月12日晚間9 時許，在雲林縣四湖鄉○○村○○
    路15號前查獲，並當場扣得海洛因1 包（淨重0.05公克）、
    施用工具削尖吸管1 支、注射針筒2 支、玻璃吸食器1 組，
    經採集其尿液送驗，檢驗結果呈「嗎啡陽性」、「甲基安非
    他命陽性」反應。
  (三)於95年11月15日晚間10許，以針筒注射方式，施用海洛因1
    次；復於同日晚間11時許，以將甲基安非他命置於玻璃球內
    ，以火燒烤後吸食其煙之方式，施用甲基安非他命1 次。於
    95年11月16日晚間11時30分許，在雲林縣四湖鄉○○村○○
    路15號查獲，並當場扣得海洛因1 包（淨重0.45公克），經
    採集其尿液送驗，檢驗結果呈「嗎啡陽性」、「甲基安非他
    命陽性」反應。
  (四)於95年12月3 日晚間10時許，以針筒注射方式，施用海洛因
    1 次；復於同日晚間11時許，以將甲基安非他命置於玻璃球
    內，以火燒烤後吸食其煙之方式，施用甲基安非他命1 次。
    於95年12月4 日上午11時50分許，在雲林縣四湖鄉○○村○
    ○路15號前查獲，並當場扣得海洛因1 包（淨重1.20公克）
    、施用工具削尖吸管1 支，經採集其尿液送驗，檢驗結果呈
    「嗎啡陽性」、「甲基安非他命陽性」反應。
二、認定犯罪事實所憑證據及理由：
  (一)尿液送檢真實姓名對照表4 紙。
  (二)詮昕科技股份有限公司濫用藥物尿液檢驗報告4 紙。
  (三)法務部調查局95年10月22日調科壹字第09523027830 號、95
    年10月31日調科壹字第09523031730 號、95年10月22日調科
    壹字第09523049980 號、95年10月22日調科壹字第09523027
    830 號鑑定通知書4 紙。
  (四)扣案之海洛因4 包（含外包裝袋4 只）、施用工具削尖吸管
    3 支、注射針筒2 支、玻璃吸食器1 組。
  (五)被告於本院審理時，對前開犯罪事實坦白承認，核與上揭證
    據資料相符，被告之自白，應可採信。
  (六)被告前因施用第一級毒品案件，經本法院裁定送觀察、勒戒
    後，認有繼續施用毒品傾向，復經本院以91年度毒聲字第50
    5 號裁定續行強制戒治，於91年11月21日停止戒治出戒治所
    ，由臺灣雲林地方法院檢察署檢察官於92年8 月11日，以92
    年度戒毒偵字第46號為不起訴處分確定，有臺灣高等法院被
    告前案紀錄表足資為證，竟於5 年內分別再犯施用第一、二
    級毒品罪，自應依法論科。
三、論罪科刑之理由：
  (一)核被告所為，係犯毒品危害防制條例第10條第1 項施用第一
    級毒品罪共4 罪、同條例第10條第2 項之施用第二級毒品罪
    共3 罪。其於施用前後持有海洛因及甲基安非他命之低度行
    為，應分別為施用之高度行為所吸收，均不另論罪。
  (二)被告所犯前開施用第一級毒品及施用第二級毒品共7 罪間，
    犯意各別，罪名互殊，應予分論併罰。起訴書原僅記載被告
    分別施用海洛因、甲基安非他命多次，經檢察官據被告之尿
    液檢驗報告，當庭更正為被告施用海洛因4 次、甲基安非他
    命3 次，使原起訴書之記載更形明確，本院認屬合法正當，
    自應以此範圍予以審理，附此敘明。
  (三)被告因肅清煙毒條例案件，由臺灣高等法院臺南分院於86年
    9 月24日判處應執行有期徒刑4 年10月確定，於90年9 月28
    日縮短刑期假釋出獄，所餘刑期交付保護管束，惟被告於保
    護管束期間因再犯施用第一級毒品案件，致遭撤銷保護管束
    ，於91年11月21日入監續執上揭殘刑，於95年3 月31日縮短
    刑期執行完畢出監，有臺灣高等法院被告前案紀錄表在卷可
    按，其受有期徒刑執行完畢，5 年內故意再犯本案最重本刑
    為有期徒刑以上之罪，為累犯，均應依刑法第47條第1 項規
    定加重其刑。
  (四)爰分別審酌被告前有違反毒品危害防制條例前科，有臺灣高
    等法院被告前案紀錄表在卷可考，可見素行不佳，竟仍分別
    施用海洛因及甲基安非他命，且經觀察勒戒後仍再犯本案，
    顯見未存抗拒毒品誘惑之決心，自需施以相當之刑罰，以期
    收教化之功能，並協助其戒去毒癮，兼衡被告犯後於本院審
    理時坦承犯行，堪見已有悔意等一切情狀，分別量處如主文
    所示之刑。本案被告犯罪行為終止時皆於96年4 月24日以前
    ，核與中華民國96年罪犯減刑條例第2 條第1 項第3 款規定
    相符，併予依同條例第7 條，諭知其減得之刑。又刑罰之目
    的，是被告的再社會化，刑罰之輕重，就必須考量被告個人
    再社會化的可能性及實現的方式，刑罰必須針對被告量身打
    造，促使被告重新認同法益的價值，預防被告再犯，此乃特
    別預防主義之重要內涵，任何人均非他人實踐之工具，法院
    不能僅藉著科以被告重刑，來達到抑止社會施用毒品風氣之
    盛行，被告不是法院教化社會大眾的工具，殺一儆百不是現
    代刑罰存在之理由，且過長之刑期，亦造成國家財政無益的
    耗費，則考量被告家庭、資力及學歷，且年紀已64歲，定其
    應執行之刑如主文所示。
  (五)扣案之海洛因4 包（分別淨重0.61公克、0.05公克、0.45公
    克、1.20公克），為第一級毒品，均應依毒品危害防制條例
    第18條第1 項前段沒收銷燬之。扣案之海洛因外包裝袋4 只
    、施用工具削尖吸管3 支、注射針筒2 支、玻璃吸食器1 組
    ，均為被告所有，而供犯本案施用毒品所用，業據被告供承
    在卷，爰均依刑法第38條第1 項第2 款之規定分別於其主文
    項下併予宣告沒收之。
四、應適用之法律：
  (一)刑事訴訟法第273 條之1 第1 項、第299 條第1 項前段。
  (二)毒品危害防制條例第10條第1 項、第2 項、第18條第1 項前
    段。
  (三)刑法第11條前段、第47條第1 項、第51條第5 款、第38條第
    1 項第2 款。
  (四)中華民國96年罪犯減刑條例第2 條第1 項第3 款、第7 條、
    第10條第1 項。
本案經檢察官黃顗雯到庭執行職務。
中　　華　　民　　國　　96　　年　　12　　月　　27　　日
                  刑事第五庭  法  官  藍家偉
以上正本證明與原本無異。
如不服本判決，應於判決送達後10日內，向本院提出上訴狀。（
須附繕本）
                              書記官  徐基典
中　　華　　民　　國　　96　　年　　12　　月　　27　　日
附錄本案論罪科刑法條全文：
毒品危害防制條例第10條：
施用第一級毒品者，處6 月以上5 年以下有期徒刑。
施用第二級毒品者，處3 年以下有期徒刑。
